【裁判字號】    97,交上訴,47
【裁判日期】    970529
【裁判案由】    公共危險等
【裁判全文】
臺灣高等法院刑事判決                97年度交上訴字第47號
上  訴  人
即  被  告  甲○○
上列上訴人因公共危險等案件，不服臺灣士林地方法院96年度交
訴字第70號，中華民國97年1月30日第一審判決（起訴案號：臺
灣士林地方法院檢察署96年度偵字第4179號），提起上訴，本院
判決如下：
    主  文
上訴駁回。
    事  實
一、甲○○前曾因傷害案件，經臺灣臺北地方法院於民國（下同
    ）92年7月31日以92年度簡字第1181號判決，判處有期徒刑3
    月，而於93年8月6日徒刑期滿執行完畢。
二、詎甲○○仍不知警惕，明知其原持有之汽車駕駛執照有效日
    期係至93年3月10日，且已於91年4月3日即因曾有違規行為
    未繳納罰鍰而遭註銷，為無汽車駕駛執照之人，不得駕駛汽
    車，竟仍於95年9月29日晚間9時許，無照駕駛以其妻陳少玲
    名義購得之車號AC-5720號自用小客車，沿臺北市○○區○
    ○路由東往西方向行駛，而於9時22分許行至福林路60號士
    林官邸前路面繪有雙黃實線之路段時，本應注意駕駛人駕駛
    汽車，應遵守道路交通標線之指示，又汽車在劃有分向限制
    線之路段，不得迴車，且迴車前應暫停並顯示左轉燈光或手
    勢，看清無來往車輛，始得迴轉；而依當時天候晴、夜間有
    照明、柏油路面乾燥狀態，且無缺陷、無障礙物、視距良好
    ，並無不能注意之情事，乃竟疏未注意，未遵守在劃有分向
    限制線路段不得迴車之規定，且未暫停看清無來往車輛，即
    貿然迴轉至對向車道；適有乙○○騎乘車號069-AAK（起訴
    書誤載為096-AAK）號重型機車搭載蔡棋政，沿臺北市○○
    區○○路由西往東方向駛至同處，因不及閃避，而遭甲○○
    駕駛之自用小客車撞及，乙○○因而人車倒地，受有左側睪
    丸破裂之傷害，嗣經送醫診治後切除左側睪丸。甲○○於駕
    車肇事後短暫停留，明知其駕駛汽車肇事已致乙○○倒地受
    傷，竟另行起意而未下車對乙○○施予任何救助措施，隨即
    駕車離開現場，而逃逸。幸經當時騎乘機車行駛於乙○○後
    方之吳俊鴻記下肇事自用小客車車號為AC-5720號而報警，
    始經警循線查獲。
三、案經乙○○訴由臺北市政府警察局士林分局報由臺灣士林地
    方法院檢察署檢察官偵查起訴。
    理  由
一、證據能力部分：
  (一)按被告以外之人於審判外之言詞或書面陳述，除法律有規定
    者外，不得作為證據，刑事訴訟法第159條第1項固有明文。
    惟被告以外之人於偵查中向檢察官所為之陳述，除顯有不可
    信之情況者外，得為證據；除顯有不可信之情況外，公務員
    職務上製作之紀錄文書及從事業務之人於業務上所須製作之
    證明文書，亦得為證據，同法第159條之1第2項、第15 9條
    之4第1款、第2款亦有明文。查，證人即告訴人乙○○、證
    人吳俊鴻、蔡棋政、邵志遠、李炅明、蔡博全於偵查中之證
    述，雖屬被告以外之人於審判外之陳述，惟業經渠等具結在
    卷，有結文附卷可稽；且依筆錄之記載，並無不能自由陳述
    或其他非法、不當之取證情形，即無顯不可信之情況，依前
    揭刑事訴訟法第159條之1第2項規定，得為證據。
  (二)又關於臺北市○○○○○道路交通事故現場圖、補充資料表
    、當事人談話紀錄表、證人談話紀錄表、調查報告表(一)、(二)
    、當事人登記聯單、疑似道路交通事故肇事逃逸追查表、證
    號查詢汽車駕駛人資料、現場照片，以及臺北市立聯合醫院
    陽明院區診斷證明書，雖均屬被告以外之人於審判外之書面
    陳述。惟前者係交通員警於事故發生後抵達現場，依其職權
    就現場狀況為量測後紀錄、繪製，製作時並不知被追訴者係
    何人，且若有虛偽，製作人可能因此負擔刑事及行政責任，
    且製作完畢後須交由在場之事故當事人閱覽並在其上簽捺確
    認，設有錯誤，甚易發現而予及時糾正，復無顯有不可信之
    情況：至後者係從事醫療業務之醫師依據其業務上所須製作
    之紀錄文書而開立之證明文書，尚無顯不可信之情況，且如
    讓製作者以口頭方式於法庭上再重現過去之事實，亦有困難
    ，故依前揭刑事訴訟法第159條之4第1款、第2款規定，皆得
    為證據。
二、犯罪事實之認定：
    訊據被告甲○○雖坦承曾因違規沒有繳費而被吊銷汽車駕駛
    執照，車號AC-5720號自用小客車係登記在其妻陳少玲名下
    ，且均由其本人在使用等情，但矢口否認有何過失傷害及肇
    事逃逸之情事，辯稱：本件事故時隔已久，伊不復記憶，95
    年9月29日事故發生時伊未開車行經上揭地點，而係從當日
    晚間7時許至11時許均在鄰居于國欽家中，伊當晚11時許在
    家接到士林分局來電告稱伊家中有車輛肇事時，也感到一頭
    霧水云云。惟查：
  (一)本案告訴人乙○○於檢察官偵查中雖陳稱：伊被撞後昏迷，
    記憶空白，連對方車子從何處撞來都不知道云云（見偵卷第
    36頁）。證人蔡棋政亦證稱：乙○○載我，對方迴轉到我們
    車道，撞上我們，之後經過我都不記得了等語（見偵卷第38
    頁）。然告訴人騎乘機車於上開時、地遭違規迴轉之自小客
    車撞擊而受傷，以及該肇事之自小客車駕駛未下車救助即行
    逃逸之經過，業據證人吳俊鴻、邵志遠、李炅明、蔡博全在
    隔離中分別證述如下：
    1.證人吳俊鴻在檢察官偵查中與證人邵志遠隔離訊問，而具
      結證稱：95年9月29日晚間9時許告訴人乙○○發生車禍的
      經過，伊有全程目擊，當天我也騎機車，騎在乙○○後面
      ，距離他大約8～9公尺，當時有一台車從對向要迴轉，他
      突然迴轉，我看他撞倒乙○○，乙○○後面載一人，2人
      飛出去，那台車撞到後，已經迴轉到我們同向，他把車停
      在路邊，把車窗搖下，探出頭來說1、2句話，但當時情況
      很緊張，我記不得他說甚麼話，我把機車停好，衝過去距
      離他駕駛座約2、3公尺地方跟他說你撞到人，怎麼不下來
      處理? 他突然踩油門，我邊跑邊追，追不上，再跑回機車
      ，當時有看到2位路人，我問他們有無看到，並請他們留
      下聯絡電話，我看到肇事車輛走白色CENTRA（按筆錄此處
      應係SENTRA之誤），駕駛人是男性，約40歲；當時肇事車
      輛上好像還有一位乘客，這點不是很確定，車號我當時記
      很清楚，現在因為半年多，我記不得，車號是我跟警方講
      的云云（見偵卷第37頁）。在原審又到庭具結證稱：乙○
      ○他騎在我們前面，他有載另外壹個友人，我載另外壹個
      人，我看到壹台白色的NISSAN轎車逆向迴轉撞到他後逃逸
      ，我有看到那台車子的駕駛人；他要違規迴轉撞上的，撞
      上之後，迴轉之後他就逃逸，我要追追不到；... 有（看
      到白色轎車的駕駛人），因為我看到馬上趕快騎到他們旁
      邊，我有跑步過去追，駕駛人有把車窗搖下冷眼看了我一
      下，當時旁邊有路人情侶騎車經過，我有留電話，請他們
      幫我們作證；... （問：當初你在交通分隊製作的筆錄，
      是否實在？提示偵卷第20頁並告以要旨）是的，就是這個
      樣子；是我親眼看到記下的車牌號碼；看到的駕駛就是在
      庭的被告等語（見原審卷第68頁至76頁）。
    2.證人邵志遠在檢察官偵查中與證人吳俊鴻隔離訊問，而具
      結證稱：（95年9月29日晚間9時許）吳俊鴻載我，我們在
      乙○○後面，對方從對向車道迴轉入我們車道，車子右前
      方拉到乙○○的機車，乙○○倒地，2人飛出去，車子往
      前在路邊停下來，駕駛搖下車窗有講一句話，我沒聽清楚
      ，沒有幾秒又往前衝，有一路人站在車子前面要攔他，但
      他車子還是開走，且吳俊鴻與另一路人有要去追他，我看
      到駕駛人是男生，車型我不清楚，顏色我也不清楚，因為
      吳俊鴻衝過去追對方車子，我去看乙○○的傷勢云云（見
      偵卷第38頁）。
    3.證人蔡博全在檢察官偵查中與證人李炅明隔離訊問，而具
      結證稱：當時伊騎車，聽到後方有很大碰撞聲，回頭看時
      機車已經倒地，一臺白色自小客車有停下來，伊看到被害
      人的友人在旁邊叫車主下車，結果車主沒有下車直接開車
      走了云云（見偵卷第69頁）。在原審又到庭經隔離訊問具
      結證稱：那個時候我騎車在前面，我有聽到後面有巨大的
      聲響，我停下來之後看到後面有壹台車子撞到機車；我沒
      有走過去，我那個時候打電話叫救護車；（車子的顏色）
      那個時候還滿暗的，我沒有注意，但是我看到那台車子是
      肇事逃逸，他後來就走了，完全沒有下車等語（見原審卷
      第37至39頁）。
    4.證人李炅明在檢察官偵查中與證人蔡博全隔離訊問，而具
      結證稱：當時我騎機車經過，我從中山北路往福林路右轉
      ，前面有2、3台重型機車，沒多久就聽到撞擊聲，我往前
      留意，看到一台淺色汽車從對向迴轉過來撞到其中一部重
      型機車，因為時間有點久，我不確定車子顏色，但我確定
      是淺色系，我把車停下來，站在馬路上擋後面的車子繼續
      往前開，我看到汽車駕駛是男的，因為他有把駕駛座車窗
      搖下來，我聽到他對著倒下機車騎士以台語講「騎車怎麼
      這樣騎？」這時我站的位置距離汽車駕駛座大均4～5公尺
      左右云云（見偵卷第37頁）。在原審又到庭經隔離訊問具
      結證稱：我是在被撞的騎士的後面，我與他還有大約壹佰
      公尺左右的距離，突然就看見對向車道有一部車子剛好左
      轉，車頭就切進來，前面的騎士就被他撞到，一切都很快
      ，他要迴轉到他的對向；汽車在被撞的時候有停下來，駕
      駛有用台語講話，時間已久，大約的意思是說騎車怎麼這
      樣騎的意思；... （駕駛）他窗戶搖下來，頭靠在窗戶旁
      邊，就講了剛剛的話；沒有（留在現場），他就迴轉過去
      了；... （車子的顏色為）淺色的車子；比較舊款的車子
      ，國產車；... 現在時間久了，是舊款的車子，那個車頭
      我有印象，我偵查中比較有印象，偵查中說的比較清楚，
      是裕隆舊型的sentra淺色的車子；乘客座的那頭的前方撞
      到機車，汽車右前車頭撞到機車車頭前輪葉片；機車駕駛
      與乘客兩個都有受傷；... 後來撞人的汽車駕駛沒有下車
      就離開等語（見原審卷第29頁至第33頁）。
    5.證人吳俊鴻、邵志遠、李炅明、蔡博全在偵、審中經隔離
      中分別供證有關：告訴人遭駕駛車號AC-5720號、淺色、
      舊式裕隆廠SENTRA型自用小客車之人，於上揭時地違規迴
      轉肇事撞擊後逃逸之情節均為相符，此外並有臺北市○○
      ○○○道路交通事故現場圖、補充資料表、當事人談話紀
      錄表、證人談話紀錄表、調查報告表(一)、(二)、疑似道路交
      通事故肇事逃逸追查表、證號查詢汽車駕駛人資料各1件
      及現場照片5張（見偵卷第17至28頁）在卷可查。本院再
      審酌：臺灣地區所存在之汽車何止數百萬輛，車款不下千
      百種，顏色五花八門，出敞年份更係不一而足，證人若非
      親眼目睹，顯不可能任意編撰車號、猜測車款年份顏色；
      而車號AC-5720號自用小客車係白色、1992年出廠、裕隆
      廠，有車籍作業系統查詢認可資料在卷可憑（見偵查義第
      29頁），又該車係屬SENTRA「舊尖兵型」，復為被告所不
      否認（見原審卷第77頁，被告僅抗辯其車款係圓型）；因
      認上揭證人之供詞，確為屬實而可採信。
  (二)本案車號AC-5720號自用小客車係登記在被告之妻陳少玲名
    下，平日均由被告本人在使用等情，業據被告在偵查中供陳
    ：AC-5720號自小客車是我太太的車子，但平常都是我在開
    （問：這臺自小客車平常除了你在開之外，還有無其他人駕
    駛？）沒有云云（見偵卷第45頁）；又在原審供陳：（問：
    你買車到車子註銷這段期間，車子是否有遺失過？）沒有；
    （問：95年9月29日當天你是否有把車子借給別人？）沒有
    等語（見原審卷第85頁）。參以：
    1.證人吳俊鴻於隔離訊問時結證稱：其看到出車禍，便把機
      車騎到旁邊停放，過去要求自小客車駕駛人下車處理時，
      與該駕駛人距離約1公尺左右，該駕駛人為男性，年約40
      歲，有把車窗搖下探出頭說1、2句話，後來該駕駛人突然
      踩油門離去時，其追不上，便跑回機車處當場用筆將該車
      之車號記下（其有隨身帶筆之習慣），並告訴到場處理之
      員警，因為其有開過與肇事車輛同款之車，所以很確定肇
      事車輛車款為SENTRA舊尖兵，其現在雖不記得該駕駛人當
      時說什麼話，但因前述過程中曾與該駕駛人正眼相對，故
      印象深刻，清楚認得該駕駛人即為被告云云（見偵卷第37
      、50、51頁，原審卷第71、73、74、77頁）。
    2.證人邵志遠於偵查中經隔離訊問時結證稱：渠不清楚肇事
      車輛之車型及顏色，但渠有看到駕駛人是男生等語（見偵
      卷第38頁）。
    3.證人李炅明於隔離訊問時結證稱：伊沒有記肇事汽車之車
      號，也不確定車子顏色，但確定是淺色系，車型好像是裕
      隆比較舊型的SENTRA云云（見偵卷第70頁，原審卷第31至
      32 頁）。
    4.證人蔡博全於偵查中隔離訊問時結證稱：當時伊聽到後方
      有很大碰撞聲回頭看時，一臺白色自小客車有停下來，伊
      不記得車型、車廠，但該車開走時有經過伊旁邊，伊看到
      駕駛座上是男的等語（見偵卷第69、70頁）。
    5.再審酌：證人吳俊鴻、邵志遠雖係告訴人之友人，然渠等
      和目擊證人李炅明、蔡博全等與被告均無夙怨，該4名證
      人偶然目擊車禍發生，應無設詞誣陷被告之理，其各自證
      述之情節清晰明確，並無悖於常理或顯然矛盾之處，且皆
      未就無法記憶之事勉強證述，是其前揭證述之可信度極高
      。本件肇事逃逸之自小客車車號為AC-5720號，及該車於
      事發當時之駕駛為被告甲○○乙節，亦堪認定。
  (三)被告原考領有小型車職業駕駛執照，有效日期迄至93年3月
    10日止，嗣為臺北市監理處北區分處以20-d-00000000000
    號文自91年4月3日起逕行註銷，則有證號查詢汽車駕駛人資
    料1紙附卷可證（見本院卷第89頁），則被告於本件肇事時
    並無許可駕駛汽車之憑證，洵無疑問。
  (四)被告在原審雖辯稱：95年9月29日案發當天，伊於晚間7時許
    至11時許均在鄰居于國欽家云云。然查：
    1.被告對此一極為重要之不在場抗辯，竟未於警察當晚來電
      詢問時立即提出；之後受警察通知及檢察官2次傳訊時，
      亦未見其有隻字片語提及此等抗辯（見偵卷第55至58頁、
      第45至46頁、第50至51頁），直至相隔已近10月之本院準
      備程序中，始為此辯解；則其所辯是否屬實，自容懷疑。
    2.又被告聲請傳喚之證人于國欽雖到庭證稱：95年9月29 日
      伊晚上6點多下班，被告於7點多到伊家看電視、聊天，待
      到11點多等語（見原審卷第40、41頁）。惟對當日情景證
      稱：（問：被告穿什麼衣服到你家？）我沒有注意；（問
      ：你當天穿什麼衣服？）運動衫還有短褲；（問：當天被
      告到你家聊什麼？）聊一些平常一般，我記不起來聊什麼
      云云（見原審卷第42至44頁）。核與被告經隔別訊問後陳
      稱：（問：你穿什麼衣服去的？）紅色的T恤，我那段時
      間都是紅色的短T恤，因為我紅色衣服很多件；（問：于
      國欽穿什麼衣服？）天氣熱他都打赤膊，穿短褲。（問：
      你們在聊什麼？）聊總統府，紅衫軍等語（見原審卷第
      48、49頁），顯有差異。
    3.證人于國欽復證稱：（問：今天來開庭之前被告是否有與
      你聯絡，說今天開庭要做什麼事情？）有，他說是他開車
      的事情，他請我來確定星期五那天他確實在我家；（問：
      被告每個星期的星期五都會去你家？）不一定；（問：為
      什麼你可以確定95年9月29日被告就在你家？）日期我不
      確定，但是我記得星期五他有到我家，時間已久，我不確
      定是不是95年9月29日那一天；（問：你是否可以確定是
      95年9月29日？）我確定；…（問：96年9月被告是否有到
      你家？）大約星期六、日有來；（問：去了幾次？）今年
      我記不起來；（問：那去年的記得起來？）我記得是星期
      六、日，但是幾次我記不起來云云（見原審卷第40、41、
      44、45、46頁）。觀諸其證詞本已反覆，且對時隔較近者
      既不復記憶，對時隔較遠者反能言之鑿鑿，更與常理有悖
      。
    4.況證人于國欽於96年12月26日到庭作證後，另於97年1 月
      3日以書狀補陳：當日於庭中所做證被告甲○○君確實於
      95年9月22日下午7時至11時有到敝窄（應為宅之誤）閒聊
      之事，敝人事後回家再回想該君應該是95年9月23日（週
      末）下午7、8時左右到敝處閒聊於11、12時左右離開，並
      不是95年9月22日特此更正（由於發生時間是一年多前且
      該君是鄰居常常到敝處閒聊時間一時記錯）所冒犯之處，
      敬請原諒等語（見原審卷第64頁）。核與其先前到庭證稱
      被告至其家中之日期方枘圓鑿，相互扞格，益見其證述被
      告於95年9月29日晚間7時至11時係在其家中乙節，難認屬
      實。
    5.是被告前揭所辯，顯屬臨訟飾卸之詞，委無可採。
  (五)又車號AC-5720號自小客車係於95年5月11日甫過戶至被告配
    偶陳少玲之名下，有前揭車籍作業系統查詢認可資料1紙可
    證；即被告亦陳稱：該車是伊於95年某月向朋友以約1萬5、
    6千元購得，伊在95年9月29日當天晚上有接到警察來電說伊
    家裡有車子出車禍云云（見原審卷第81、82頁）。乃被告於
    95年10月5日即本件事故發生後1週內，即將購入未滿5月之
    該車申請註銷，並於95年10月7日交由環保公司回收清除，
    此有被告於警詢時之供述及被告所提出之行政院環境保護署
    廢機動車輛回收管制聯單1紙（見偵卷第56、59頁）附卷可
    查。倘被告確非本件肇事者，何以在接獲警察來電告知後，
    竟未妥善保存該車號AC-5720號自小客車作為對己有利之物
    證，反而迅速將該車註銷報廢？被告雖又辯稱：係因車子故
    障而修理費用太高，故趕在驗車期限屆至前註銷云云。然查
    ，驗車期日屆至後，仍有一個月之緩衝補驗期間，此為週知
    之事實；基此得徵，縱使驗車期日即將屆至，與車禍之肇事
    責任兩相比較，顯然並不更急迫、重要。況以被告自承其教
    育程度為高中畢業（見原審卷第85頁），甫達40歲，乃一智
    慮健全、有社會經驗之成年人，豈有為避免逾期驗車遭行政
    罰鍰，而自陷己於刑事訴追之不利益之理？從而，被告於本
    件肇事後逃逸，復因冀求脫免罪責而湮滅證據將該車註銷報
    廢之情節，亦昭然若揭。
  (六)再查，告訴人因本案車禍人車倒地，受有左側睪丸破裂之傷
    害，嗣經送醫診治後切除左側睪丸，有臺北市立聯合醫院陽
    明院區診斷證明書1紙（見偵卷第13頁）附卷可稽。
  (七)按雙黃實線係設於路段中，用以分隔對向車道，並雙向禁止
    超車、跨越或迴轉，道路交通標誌標線號誌設置規則第149
    條第1項定有明文。次按駕駛人駕駛汽車時，應遵守道路交
    通標線之指示，在劃有分向限制線之路段，不得迴車，又汽
    車迴車前，應暫停並顯示左轉燈光或手勢，看清無來往車輛
    ，並注意行人通過，始得迴轉，此見道路交通安全規則第90
    條前段及第106條第2款、第6款規定即明。本件發生事故之
    路段繪有雙黃實線，而依當時天候晴、夜間有照明、柏油路
    面乾燥狀態且無缺陷、無障礙物及視距良好等情形，並無不
    能注意之情事，被告竟仍駕車違規迴轉，且未暫停看清無來
    往車輛即貿然迴車，致告訴人反應不及而受撞，被告之過失
    至為灼然。告訴人因被告前開過失行為，所騎機車遭被告所
    駕車輛碰撞並倒地受傷，得見被告駕車之過失行為與告訴人
    之傷害間，具有相當因果關係，亦可認定。
  (八)至於，被告前於原法院審理時雖曾聲請傳喚謝惠明為證人，
    以證明告訴人曾與另外5人同至被告家中欲談論和解事宜，
    當時該6人均不認得被告云云。然查，被告前揭犯行業經證
    人吳俊鴻、蔡棋政、邵志遠、李炅明、蔡博全等證述明確，
    且告訴人受撞後立即昏迷倒地，自不及辨識加害者之長相為
    何，告訴人是否認得被告，與被告是否為開車肇事之人殊無
    關連，亦顯然無法藉由詰問謝惠明，證實肇事之人即非被告
    ，故本院認無傳喚謝惠明之必要，附此敘明。
  (九)綜上所述，被告前開所辯，均無足採。本件事證明確，被告
    犯行洵堪認定，應依法論科。
三、論罪法條：
  (一)核被告甲○○所為，因過失肇事致被害受傷係犯刑法第284
    條第1項前段之過失傷害罪；駕車肇事後明知其駕駛汽車肇
    事已致被害人乙○○受傷，竟未下車對乙○○施予任何救助
    措施，隨即駕車離開現場而逃逸係犯刑法第185條之4駕駛動
    力交通工具肇事致人受傷而逃逸罪。
  (二)又汽車駕駛人，無駕駛執照駕車，因而致人受傷，依法應負
    刑事責任者，加重其刑至二分之一，道路交通管理處罰條例
    第86條第1項定有明文。而依道路交通安全規則第50條第1項
    前段規定：「汽車駕駛執照為駕駛汽車之許可憑證」，是駕
    駛執照遭註銷，在其處分期間即無許可駕駛汽車之憑證，自
    屬「無照駕駛」。查本件肇事日期係在被告駕駛執照註銷之
    後，揆之前揭說明，被告顯係無駕駛執照駕車，致人受傷，
    依法應負刑事責任，依道路交通管理處罰條例第86條第1項
    之規定，應就其所犯刑法第284條第1項之罪部分加重其刑。
  (三)被告前曾因傷害案件，經臺灣臺北地方法院於92年7月31日
    以92年度簡字第1181號判決，判處有期徒刑3月，而於93年8
    月6日徒刑期滿執行完畢，有本院被告前案紀錄表1份附卷可
    稽；其於徒刑執行完畢後，5年以內故意再犯本案刑法第185
    條之4有期徒刑以上之罪，為累犯，應依刑法第47條第1項規
    定加重其刑。
  (四)被告於過失致人受傷後，未對於被害人施以救護，另行起意
    逕行逃逸，所犯上開2 罪，犯意各別，行為互殊，應予分論
    併罰。
  (五)被告犯罪時間在96年4月24日以前，應依中華民國96年罪犯
    減刑條例第2條第1項第3款規定，各減其刑期二分之一。
四、原審基此適用道路交通管理處罰條例第86條第1項，刑法第
    284條第1項前段、第185條之4、第47條第1項、第51條第5款
    ，刑法施行法第1條之1第1項、第2項後段，中華民國96年罪
    犯減刑條例第2條第1項第3款、第7條、第10條第1項之規定
    ，並審酌被告駕車於市區道路行駛，因貪快而於繪有分向限
    制線之路段違規迴轉，迴轉前又未暫停看清無來往車輛而貿
    然為之，致生本件交通事故，過失程度非輕；其明知已撞及
    對向直行之機車騎士及乘客，卻未下車察看並對傷者施以必
    要之救護，僅作短暫停留，知悉對方倒地受傷後，猶仍逃離
    現場，事後迅速將車輛報廢脫手，冀圖湮滅罪證，並於偵審
    中矢口否認犯罪，飾詞狡賴，甚至於審理期日到庭時身上猶
    散發酒味，犯後態度惡劣，兼衡酌告訴人因本件事故受傷而
    切除左側睪丸，雖未達重傷之程度，但所受損害實屬嚴重，
    及被告之生活狀況、品行、智識程度等一切情狀，分別就被
    告甲○○因過失傷害人部分，判處有期徒刑肆月，減為有期
    徒刑貳月；又就駕駛動力交通工具肇事致人受傷而逃逸部分
    ，以累犯，判處有期徒刑壹年，減為有期徒刑陸月；並定其
    應執行之刑為有期徒刑柒月。其認定事實、適用法律及量處
    刑期，均為妥適。被告之上訴意旨仍執前詞否認犯罪，為無
    理由，其上訴應予駁回。
據上論斷，應依刑事訴訟法第368條，判決如主文。
本案經檢察官賴俊雄到庭執行職務。
中    華    民    國    97    年    5     月    29    日
                  刑事第十庭    審判長法  官 楊炳禎
                                      法  官 朱光仁
                                      法  官 陳博志
以上正本證明與原本無異。
公共危險部分如不服本判決，應於收受送達後十日內向本院提出
上訴書狀，其未敘述上訴之理由者並得於提起上訴後十日內向本
院補提理由書（均須按他造當事人之人數附繕本）。
過失傷害部分不得上訴。
                                      書記官 陳嘉文
中    華    民    國    97    年    5     月    30    日
附錄：本案論罪科刑法條全文
刑法第284條第1項
因過失傷害人者，處6月以下有期徒刑、拘役或5百元以下罰金，
致重傷者，處1年以下有期徒刑、拘役或5百元以下罰金。
刑法第185條之4
駕駛動力交通工具肇事，致人死傷而逃逸者，處6月以上5年以下
有期徒刑。


司法院資訊處製作；財團法人民間司法改革基金會備份。
